高雄高等行政法院裁定
                                       99年度訴字第630號
原      告　黃長益
被      告　交通部公路總局高雄區監理所
代　表　人　劉育麟　所長
上列當事人間違反道路交通管理處罰條例事件，原告提起行政訴
訟，本院裁定如下︰
    主  文
本件移送臺灣高雄地方法院。
　　理  由
一、按「行政法院認其無受理訴訟權限者，應依職權以裁定將訴
    訟移送至有受理訴訟權限之管轄法院。數法院有管轄權而原
    告有指定者，移送至指定之法院。」行政訴訟法第12條之2
    第2項定有明文。又同法第2條規定：「公法上之爭議，除法
    律別有規定外，得依本法提起行政訴訟。」固明示公法上爭
    議事件，原則上均得依該法所定各種訴訟類型提起行政訴訟
    ；惟性質上雖屬公法爭議事件，然因法律另有特別規定者，
    即應依其他訴訟程序救濟，而不得依行政訴訟法提起行政訴
    訟。次按「違反本條例之行為，由下列機關處罰之：1、第
　　12條至第68條由公路主管機關處罰。2、第69條至第84條由
    警察機關處罰。前項處罰於裁決前，應給予違規行為人陳述
    之機會。第1項第1款之處罰，公路主管機關應設置交通裁決
    單位辦理；其組織規程由交通部、直轄市政府定之。」「受
    處分人，不服第8條主管機關所為之處罰，得於接到裁決書
    之翌日起20日內，向管轄地方法院聲明異議。法院受理前項
    異議，以裁定為之。不服前項裁定，受處分人或原處分機關
    得為抗告。但對抗告之裁定不得再抗告。」亦為道路交通管
    理處罰條例第8條及第87條所明定。司法院釋字第418號解釋
    復謂：「．．．道路交通管理處罰條例第87條規定，受處分
    人因交通違規事件，不服主管機關所為之處罰，得向管轄地
    方法院聲明異議；不服地方法院對聲明異議所為之裁定，得
    為抗告，但不得再抗告。此項程序，既已給予當事人申辯及
    提出證據之機會，符合正當法律程序，與憲法第16條保障人
    民訴訟權之意旨尚無牴觸。」準此，有關交通違規處罰案件
    ，受處分人如對主管機關所為之處罰不服，自應依前述規定
    向管轄地方法院（普通法院）聲明異議；如對異議之裁定不
    服，再循抗告程序尋求救濟，此即行政訴訟法第2條所稱「
    法律別有規定」之特別救濟程序，行政法院對之無審判權，
    ，應依行政訴訟法第12條之2第2項前段規定，依職權以裁定
    將訴訟移送至有受理訴訟權限之管轄法院。
二、本件原告於民國97年12月11日21時27分許，駕駛車號WN-928
    8號小型車，經警查獲原告酒後駕車，遭警製單舉發，經被
    告交通部公路總局高雄區監理所於99年3月5日以原告違反道
    路交通管理處罰條例第35條第1項第1款規定為由，裁處原告
    罰鍰4萬9,500元，吊扣駕駛執照12個月，並參加道路交通安
    全講習。原告不服，向臺灣高雄地方法院聲明異議，經該院
    99年度交聲字第2434號裁定駁回，原告復向臺灣高等法院高
    雄分院提起抗告，亦經該院99年度交抗字第517號裁定以抗
    告無理由予以駁回確定在案。
三、茲原告就上開事件提起行政訴訟，主張：
（一）原告業經臺灣高雄地方法院檢察署以案號98年度偵字第55
      4號「違背安全駕駛致交通危險罪案件」，經緩起訴處分
      諭命履行義務勞務60小時，已履行完畢，緩起訴並於99年
      2月11日期滿。
（二）基於「一事不兩罰」，「禁止二重危險處罰」之法理，實
      情原則，被告不應再為本件裁罰並移送強制執行（現由法
      務部行政執行署高雄行政執行處列管中），原告對此一事
      兩罰，不能接受等語，並聲明求為判決撤銷原裁決處分。
四、揆諸首揭規定及說明，原告對上開交通異議裁罰事件，應向
    管轄之普通法院謀求救濟，始為正辦，行政法院對之並無審
    判權，爰依行政訴訟法第12條之2第2項前段規定，依職權將
    本件訴訟移送於有審判權之臺灣高雄地方法院，並裁定如主
    文。
中　　華　　民　　國　　100　 年　　1　　 月　　11　　日

            高雄高等行政法院第二庭
                        審判長法官  江  幸  垠
                              法官  簡  慧  娟
                              法官  吳  永  宋
以上正本係照原本作成。
如不服本裁定，應於裁定送達後10日內以書狀敘明理由，經本院
向最高行政法院提出抗告（須按對造人數附具繕本）。
中　　華　　民　　國　　100　 年　　1　　 月　　11　　日

　　　　　　　　　　　　　　書記官  李  昱